臺灣臺中地方法院刑事判決　　　　　　　　　　　　九十一年度易緝字第五九一號
　　公　訴　人　臺灣臺中地方法院檢察署檢察官
　　被　　　告　甲○○
右列被告因毒品危害防制條例案件，經檢察官提起公訴（八十九年度毒偵字第六○九
八號），本院判決如左：
    主  文
甲○○施用第貳級毒品，累犯，處有期徒刑陸月，如易科罰金以參佰元折算壹日。
    事  實
一、甲○○曾犯竊盜、違反麻醉藥品管理條例等罪，復因竊盜案件，經臺灣臺北地方
    法院判處有期徒刑八月，臺灣高等法院於民國（下同）八十七年六月二十三日駁
    回上訴確定，於八十八年八月二日執行完畢。另因施用毒品案件，經臺灣高等法
    院、臺灣臺北地方法院先後二次裁定將被告送觀察、勒戒後，均無繼續施用毒品
    之傾向，分別由臺灣高等法院於八十七年六月二十三日（起訴書誤為八十七年十
    二月二十四日）以八十七年上易字第三０一四號判處免刑確定，及由臺灣臺北地
    方法院檢察署檢察官，於八十九年三月二十八日以八十九年度毒偵字第一○六三
    號為不起訴處分。惟甲○○又於八十九年六月十二日前四日內之某時，在臺灣地
    區內不詳地點施用第二級毒品安非他命一次。嗣於八十九年六月十二日上午十時
    許，經警通知前往臺中縣警察局豐原分局執行定期採尿送驗後發現其尿液呈安非
    他命陽性反應，始查悉上情。
二、案經臺中縣警察局豐原分局報請臺灣臺中地方法院檢察署檢察官偵查起訴。
    理  由
一、訊據被告甲○○矢口否認有何施用毒品之犯行，辯稱：自前次執行觀察、勒戒後
    即未再施用毒品，而採尿前數日曾因咳嗽、喉嚨痛至臺北市○○○路與林森北路
    附近之「全聖藥房」買感冒藥，藥名不清楚，係告知藥房老闆症狀後，藥房老闆
    配製的，共四種藥一天份三包，沒有留姓名資料，另當時每日都有吃減肥藥，是
    當時之女朋友向在服飾店認識之朋友拿的，一天一次，藥名不記得云云。惟查：
（一）被告為警於八十九年六月十二日所採尿液，經送檢驗結果，呈安非他命陽性反
      應，有私立中山醫學院附設孫中山先生紀念醫院藥物濫用檢測中心檢驗報告一
      紙附卷可稽（偵卷第九頁背面）。
（二）安非他命早於七十九年十月九日即經行政院衛生署以衛署藥字第九○四四二號
      公告列入化學合成麻醉藥品管理，迄今已逾十一年，被告若在合格之藥局購買
      合格藥師配製之藥物，不可能含有此等禁止使用之成份；況有治療咳嗽療效之
      麻醉藥品為可待因，安非他命未被禁用前係用於治療憂鬱症，並無治療感冒之
      療效，然而被告尿液所檢出者為安非他命而非可待因，已如上述，故被告辯稱
      係吃感冒藥導致尿液呈安非他命陽性反應云云，顯係卸責之語，不足採信。
（三）被告所稱之減肥藥物，既不知藥名，又無法供出來源，於八十九年八月二十九
      日警訊中經警詰以該減肥藥是否有留存，其答稱：「沒有」，而所稱之「女朋
      友」云云，經本院詰以真實姓名、地址為何，復稱：「本名不知道，住民權東
      路一段門牌不詳，是租的，可能已經搬走，電話也拆了。」，以及該提供藥物
      之朋友係服飾店之顧客而非老闆云云，則被告何以膽敢服用此等來路至為不明
      之減肥藥而不畏傷身？又被告身高一百八十五公分，當時體重九十公斤，並不
      肥胖，只須稍加運動，即可達到標準身材，是否有必要服用來路不明之減肥藥
      ？又為何其連「女朋友」之真實姓名均不知悉？此等辯解實大違常情，要無可
      採。
（四）又甲基安非他命經口服後約百分之七十於二十四小時內自尿中排出，約百分之
      九十於九十六小時內自尿中排出，因此憑尿液中呈甲基安非他命陽性反應，推
      算吸食時間距採尿時間最長不逾四日等情，有行政院衛生署藥物食品檢驗局八
      十一年二月八日（八一）藥檢壹字第○○一一五六號函在卷可參。被告為警於
      八十九年六月十二日所採尿液，呈安非他命陽性反應，已如上述，依上開說明
      ，被告於採尿前回溯四日內，應有施用安非他命之犯行。事證明確，被告犯行
      堪以認定。
二、查被告甲○○曾因施用毒品案件，經臺灣高等法院、臺灣臺北地方法院先後二次
    裁定將被告送觀察、勒戒後，均無繼續施用毒品之傾向，分別由臺灣高等法院於
    八十七年六月二十三日（起訴書誤為八十七年十二月二十四日）以八十七年上易
    字第三０一四號判處免刑確定，及由臺灣臺北地方法院檢察署檢察官，於八十九
    年三月二十八日以八十九年度毒偵字第一○六三號為不起訴處分，有臺灣臺中地
    方法院檢察署刑案資料查註紀錄表在卷可考，故核被告所為，係三犯毒品危害防
    制條例第十條第二項之罪。被告為施用而持有毒品之低度行為，已為施用之高度
    行為吸收，不另論罪。又被告曾犯竊盜罪，經臺灣臺北地方法院判處有期徒刑八
    月，臺灣高等法院於八十七年六月二十三日駁回上訴確定，於八十八年八月二日
    執行完畢，有臺灣臺中地方法院檢察署刑案資料查註紀錄表在卷可稽，於五年內
    再犯有期徒刑以上之本罪，為累犯，應依刑法第四十七條規之定加重其刑。爰審
    酌被告已有施用毒品前科，不能決心戒除，反越陷越深，一再施用，無視政府禁
    絕毒品之禁令，犯後又飾詞狡辯，毫無悔意，惟施用毒品止於自傷行為，且被告
    尚須執行強制戒治處分等一切情狀，量處如主文所示之刑，並諭知易科罰金之折
    算標準。
據上論斷，應依刑事訴訟法第二百九十九條第一項前段，毒品危害防制條例第十條第
二項、第二十條第三項，刑法第十一條前段、第四十七條、第四十一條第一項前段、
罰金罰鍰提高標準條例第二條，判決如主文。
中      華      民      國    九十一    年     十二     月      四      日
                                臺灣臺中地方法院刑事第七庭
                                        法  官  林念祖
右正本證明與原本無異。
如不服本判決，應於送達後十日內向本院提出上訴狀（須附繕本），上訴於臺灣高等
法院臺中分院。
                                        書記官
中      華      民      國    九十一    年     十二     月      四      日
附錄論罪科刑法條
參考法條：毒品危害防制條例第十條第二項
施用第二級毒品者，處三年以下有期徒刑。
